臺北高等行政法院判決
　　　　　　　　　　　　　　　　　94年度簡字第00561號
原　　　告　甲○○
訴訟代理人　乙○○
被　　　告　桃園縣政府
代　表　人　丙○○縣長）住同.
訴訟代理人　丁○○
上列當事人間因違反食品衛生管理法事件，原告不服行政院衛生
署中華民國94年6月3日衛署訴字第0940000105號訴願決定，提起
行政訴訟，本院判決如下：
    主  文
原告之訴駁回。
訴訟費用由原告負擔。
　　事  實
一、事實概要：原告為販售「鮫鯊烯」食品，於民國（下同）93
    年11月2日在Yahoo奇摩拍賣網站之網址http://tw.f3.page.
    bid.yahoo.com/tw/auction/c00000000刊載宣稱：「代購買
    紐西蘭Kiwicorp Squalene鮫鯊烯（鮫肝精）‧‧‧拍賣編
    號：c00000000，‧‧‧賣方：sugarlee001‧‧‧鮫鯊烯又
    稱鮫肝精‧‧‧其可幫助氧氣迅速傳達至全身細胞，提高血
    液中含氧量，藉以活化細胞，加速新陳代謝機能，可減緩人
    體器官及功能老化‧‧‧」等涉及誇張，易生誤解詞句，為
    民眾向行政院衛生署署長信箱檢舉，經衛生署向Yahoo奇摩
    查明係原告所刊載，乃函移被告所屬衛生局處辦，經該局調
    查結果，原告坦認刊登該廣告，被告依違反食品衛生管理法
    第19條第1項、第32條第1項前段規定，於93年12月7日以府
    衛食字第0930533498號處分書，處原告新台幣（下同）3萬
    元罰鍰。原告不服，提起訴願，遭決定駁回，遂提起行政訴
    訟。
二、兩造聲明：
    (一)原告聲明：
      訴願決定及原處分均撤銷。
    (二)被告聲明：
      原告之訴駁回。
三、兩造之主張：
　　(一)原告主張：
      1.原告係單親家庭，育有兩名子女，家中生活貧困，經濟
        負擔沉重，因父親中風及攝護腺開刀治療，需要食用營
        養食品，遂於帶團出國旅遊時，購買鮫鯊營養產品給父
        親食用，父親食用後，體力有明顯增強之效，只是親友
        見有一定效果而代為託買，原告所購營養產品並無在外
        販賣之情事。
      2.原告所購買鮫鯊烯係紐西蘭商所製造，該產品有中英文
        對照說明及取得GMP之認證，因該產品對人體健康有益
        ，在與親友談及此事時，被告誤以此為廣告而加以處罰
        。
      3.原告多年前已取得加拿大國籍，目前在大陸工作，在台
        並無住所，遂委由父親處理所有事務。
      4.證明原告違法，應有真憑實據，若無法證明原告違法，
        請撤銷訴願決定及原處分。
    (二)被告主張：
      1.按食品衛生管理法第19條第1項明定：「對於食品、食
        品添加物或食品洗潔劑所為之標示、宣傳或廣告，不得
        有不實、誇張易生誤解之情況」，同法第32條第1項規
        定：「違反第19條第1項規定者，處新台幣3萬元以上15
        萬元以下罰鍰」。
      2.本案原告於網路（帳號：sugarlee001‧‧‧）刊登「
        鮫鯊烯」產品廣告宣傳「‧‧‧活化細胞‧‧‧減緩人
        體器官及功能老化‧‧‧」其內容詞句涉及不實誇張、
        易生誤解，經行政法院衛生署查獲，於93年11月19日衛
        署食字第0930415338號函移被告所屬衛生局處辦，經查
        證屬實，違反食品衛生管理法第19條第1項規定，爰依
        同法第32條第1項規定，於93年12月7日以府衛食字第
        0930533498號處分書，處以3萬元罰鍰，認事用法，並
        無不當。
      3.綜上論結，本件原告之訴無理由，敬請駁回原告之訴。
　　理  由
一、按「對於食品‧‧‧所為之標示、宣傳或廣告，不得有不實
    、誇張或易生誤解之情形。」、「違反第19條第1項規定者
    ，處新台幣3萬元以上15萬元以下罰鍰‧‧‧。」分別為食
    品衛生管理法第19條第1項及第32條第1項前段所明定。
二、查本件於93年11月2日在Yahoo奇摩拍賣網站之網址http:
    //tw.f3.page.bid.yahoo.com/tw/auction/c00000000
    刊載宣稱：「代購買紐西蘭Kiwicorp Squalene鮫鯊烯（鮫
    肝精）‧‧‧拍賣編號：c00000000，‧‧‧賣方：suga
    rlee001‧‧‧鮫鯊烯又稱鮫肝精‧‧‧其可幫助氧氣迅速
    傳達至全身細胞，提高血液中含氧量，藉以活化細胞，加速
    新陳代謝機能，可減緩人體器官及功能老化‧‧‧」，此有
    節錄自Yahoo奇摩拍賣網站之上開廣告，及Yahoo奇摩網站答
    覆行政院衛生署證實上開廣告係原告刊登無誤之函文影本附
    原處分卷可稽，事證明確。原告主張上開內容係與親友之交
    談而非廣告云云，顯非可採。次查，原告於Yahoo奇摩拍賣
    網站上刊載販售「鮫鯊烯」食品，廣告宣稱：「可減緩人體
    器官及功能老化」文詞，易使消費者誤認「鮫鯊烯」食品具
    有可減緩人體器官及功能老化之醫藥效能；又該廣告再宣稱
    ：「藉以活化細胞」文詞，亦易使消費者誤認「鮫鯊烯」食
    品具有活化細胞功能，此又涉及虛偽誇張或易生誤解；是原
    告所為，顯已違反食品衛生管理法第19條第1項規定，被告
    依同法第32條第1項規定，處以3萬元罰鍰，認事用法，並無
    違誤，訴願決定予以維持，亦無不合。原告仍執前詞，訴請
    撤銷，為無理由，應予駁回。
三、本件為簡易訴訟程序事件，依卷內資料及本院調查所得，事
    證已臻明確，故不經言詞辯論為之，併此敘明。
據上論結，本件原告之訴為無理由，依行政訴訟法第233條第1項
、第236條、第195條第1項後段、第98條第3項前段，判決如主文
。
中　　華　　民　　國　　94　　年　  11　　月　 30  　 日
                      第  四  庭  法  官  李得灶
上為正本係照原本作成。
本件以訴訟事件所涉及之法律見解具有原則性者為限，始得於本
判決送達後20日內向本院提出上訴狀並表明上訴理由，如已於本
判決宣示後送達前提起上訴者，應於判決送達後20日內補具上訴
理由（均按他造人數附繕本），且經最高行政法院許可後方得上
訴。
中　　華　　民　　國　　94　　年　  12　　月　　6　　 日
                                  書記官  陳清容
